Images des répertoires du notaire Dominique Crestiennot pour l'étude XXXIII
Archives nationales de France
Images des répertoires du notaire Dominique Crestiennot pour l'étude XXXIII
23 mars 1729 - 1er juillet 1748
MC/RE/XXXIII/7 - MC/RE/XXXIII/8
Etude XXXIII; Crestiennot, Dominique
2 registres
Archives nationales de France
Minutes et répertoires: la loi 2008-696 du 15 juillet 2008 relative aux archives a fixé à 75 ans à compter de la date de l'acte, ou à 25 ans à compter de la date du décès de l'intéressé si ce délai est plus bref, le délai de communication des minutes et répertoires des notaires; ce délai est porté à 100 ans à compter de la date de l'acte si le document se rapporte à un mineur (code du Patrimoine, articles L213-2, 4e d et 5e).
Autres documents de l'étude (dossiers de clients, comptabilité...): s'agissant d'archives privées, ces documents sont communicables selon les modalités fixées par le déposant ou le donateur.
Certains documents ne sont pas accessibles sous leur forme originale en raison de leur mauvais état de conservation.
Registres entrés aux Archives nationales en 1947.
Images des répertoires de l’étude XXXIII
Archives de l'étude XXXIII
répertoire d'officier public ministériel
- Répertoire chronologique pour la période du 23 mars 1729 au 29 décembre 1737, 23 mars 1729 - 29 décembre 1737; MC/RE/XXXIII/7; Un registre de 428 feuillets de papier manuscrits, hauteur 35,5 x largeur 24 cm. Le registre est en assez bon état mais la reliure est légèrement détachée. Deux feuilles blanches entre les feuillets 27 et 29.
  Registre folioté en 2004 (foliotation non visible à l'écran)
  Le répertoire contient les informations suivantes: 1. nature de l'acte; 2. les noms et prénoms des parties; 3. la date du jour.
  Au début du répertoire, sur deux feuilles volantes, se trouve un récolement des minutes du notaire effectué en 1772.
  répertoire
  - Liste chronologique des actes pour la période du 23 mars au 29 décembre 1729, 23 mars - 29 décembre 1729; 3 r°-27 v°; 25 feuillets
  - Liste chronologique des actes pour la période du 5 janvier au 30 décembre 1730, 5 janvier - 30 décembre 1730; 29 r°-86 r°; 58 feuillets
    - du 5 janvier au 30 juin 1730, 5 janvier - 30 juin 1730; 29 r°-57 r°; 29 feuillets
    - du 2 juillet au 30 décembre 1730, 2 juillet - 30 décembre 1730; 57 v°-86 r°; 30 feuillets
  - Liste chronologique des actes pour la période du 2 janvier au 29 décembre 1731, 2 janvier - 29 décembre 1731; 86 v°-130 v°; 45 feuillets
  - Liste chronologique des actes pour la période du 2 janvier au 30 décembre 1732, 2 janvier - 30 décembre 1732; 131 r°-176 v°; 46 feuillets
    - du 2 janvier au 30 juin 1732, 2 janvier - 30 juin 1732; 131 r°-155 v°; 25 feuillets
    - du 1er juillet au 30 décembre 1732, 1er juillet - 30 décembre 1732; 156 r°-176 v°; 21 feuillets
  - Liste chronologique des actes pour la période du 5 janvier au 31 décembre 1733, 5 janvier - 31 décembre 1733; 177 r°-225 r°; 49 feuillets
    - du 5 janvier au 30 juin 1733, 5 janvier - 30 juin 1733; 177 r°-204 v°; 28 feuillets
    - du 2 juillet au 31 décembre 1733, 2 juillet - 31 décembre 1733; 205 r°-225 r°; 21 feuillets
  - Liste chronologique des actes pour la période du 4 janvier au 29 décembre 1734, 4 janvier - 29 décembre 1734; 225 v°-276 v°; 52 feuillets
    - du 4 janvier au 30 juin 1734, 4 janvier - 30 juin 1734; 225 v°-249 r°; 25 feuillets
    - du 2 juillet au 29 décembre 1734, 2 juillet - 29 décembre 1734; 249 v°-276 v°; 27 feuillets
  - Liste chronologique des actes pour la période du 2 janvier au 30 décembre 1735, 2 janvier - 30 décembre 1735; 277 r°-330 v°; 54 feuillets
    - du 2 janvier au 30 juin 1735, 2 janvier - 30 juin 1735; 277 r°-306 v°; 30 feuillets
    - du 1er juillet au 30 décembre 1735, 1er juillet - 30 décembre 1735; 307 r°-330 v°; 24 feuillets
  - Liste chronologique des actes pour la période du 2 janvier au 31 décembre 1736, 2 janvier - 31 décembre 1736; 331 r°-380 v°; 50 feuillets
    - du 2 janvier au 30 juin 1736, 2 janvier - 30 juin 1736; 331 r°-354 r°; 24 feuillets
    - du 1er juillet au 31 décembre 1736, 1er juillet - 31 décembre 1736; 354 v°-380 v°; 27 feuillets
  - Liste chronologique des actes pour la période du 2 janvier au 29 décembre 1737, 2 janvier - 29 décembre 1737; 381 r°-427 v°; 47 feuillets
    - du 2 janvier au 29 juin 1737, 2 janvier - 29 juin 1737; 381 r°-406 v°; 26 feuillets
    - du 2 juillet au 29 décembre 1737, 2 juillet - 29 décembre 1737; 407 v°-427 v°; 21 feuillets
  - Liste chronologique des minutes manquantes pour la période du 22 juin 1732 au 17 septembre 1747, 22 juin 1732 - 17 septembre 1747; 1 r°-2 r°; 2 feuillets
- Répertoire chronologique pour la période du 2 janvier 1738 au 1er juillet 1748, 2 janvier 1738 - 1er juillet 1748; MC/RE/XXXIII/8; Un registre de 523 feuillets de papier manuscrits, hauteur 34,5 x largeur 24 cm. Le registre est en bon état.
  - Liste chronologique des actes pour la période du 2 janvier au 31 décembre 1738, 2 janvier - 31 décembre 1738; 1 r°-62 r°; 62 feuillets
    - du 2 janvier au 30 juin 1738, 2 janvier - 30 juin 1738; 1 r°-34 v°; 34 feuillets
    - du 1er juillet au 31 décembre 1738, 1er juillet - 31 décembre 1738; 35 r°-62 r°; 28 feuillets
  - Liste chronologique des actes pour la période du 1er janvier au 26 décembre 1739, 1er janvier - 26 décembre 1739; 62 v°-118 v°; 57 feuillets
    - du 1er janvier au 30 juin 1739, 1er janvier - 30 juin 1739; 62 v°-92 v°; 31 feuillets
    - du 1er juillet au 26 décembre 1739, 1er juillet - 26 décembre 1739; 93 r°-118 v°; 26 feuillets
  - Liste chronologique des actes pour la période du 8 janvier au 31 décembre 1740, 8 janvier - 31 décembre 1740; 119 r°-180 r°; 62 feuillets
    - du 8 janvier au 30 juin 1740, 8 janvier - 30 juin 1740; 119 r°-153 r°; 34 feuillets
    - du 1er juillet au 31 décembre 1740, 1er juillet - 31 décembre 1740; 153 v°-180 r°; 28 feuillets
  - Liste chronologique des actes pour la période du 4 janvier au 31 décembre 1741, 4 janvier - 31 décembre 1741; 181 r°-226 v°; 46 feuillets
    - du 4 janvier au 29 juin 1741, 4 janvier - 29 juin 1741; 181 r°-206 r°; 26 feuillets
    - du 3 juillet au 31 décembre 1741, 3 juillet - 31 décembre 1741; 206 v°-226 v°; 21 feuillets
  - Liste chronologique des actes pour la période du 2 janvier au 31 décembre 1742, 2 janvier - 31 décembre 1742; 228 r°-289 v°; 62 feuillets
    - du 2 janvier au 30 juin 1742, 2 janvier - 30 juin 1742; 228 r°-260 v°; 33 feuillets
    - du 2 juillet au 31 décembre 1742, 2 juillet - 31 décembre 1742; 261 r°-289 v°; 29 feuillets
  - Liste chronologique des actes pour la période du 2 janvier au 31 décembre 1743, 2 janvier - 31 décembre 1743; 290 r°-331 r°; 42 feuillets
  - Liste chronologique des actes pour la période du 2 janvier au 31 décembre 1744, 2 janvier - 31 décembre 1744; 332 r°-374 r°; 43 feuillets
  - Liste chronologique des actes pour la période du 2 janvier au 31 décembre 1745, 2 janvier - 31 décembre 1745; 375 r°-415 r°; 39 feuillets
  - Liste chronologique des actes pour la période du 8 janvier au 31 décembre 1746, 8 janvier - 31 décembre 1746; 416 r°-463 v°; 59 feuillets
    - du 8 janvier au 30 juin 1746, 8 janvier - 30 juin 1746; 416 r°-443 v°; 28 feuillets
    - du 1er juillet au 31 décembre 1746, 1er juillet - 31 décembre 1746; 444 r°-463 v°; 20 feuillets
  - Liste chronologique des actes pour la période du 6 janvier au 31 décembre 1747, 6 janvier - 31 décembre 1747; 464 r°-508 v°; 43 feuillets
  - Liste chronologique des actes pour la période du 4 janvier au 1er juillet 1748, 4 janvier - 1er juillet 1748; 508 v°-523 r°; 16 feuillets